【裁判字號】    89,毒抗,293
【裁判日期】    890614
【裁判案由】    聲請觀察勒戒
【裁判全文】
臺灣高等法院臺中分院刑事裁定                    八十九年度毒抗字第二九三號
    抗  告  人
    即  被  告  甲○○
    選任辯護人  黃佩韻  律師
右抗告人因違反毒品危害防制條例案件，經檢察官聲請觀察勒戒，不服臺灣台中地方
法院中華民國八十九年三月十七日第一審裁定（八十九年度毒聲第一七八九號，聲請
案號：台灣台中地方法院檢察署八十九年度聲觀字第一○五六號），提起抗告，本院
裁定如左：
      主  文
抗告駁回。
      理  由
一、本件抗告意旨略以：抗告人即被告甲○○（下稱被告）並未吸用安非他命，然尿
    液中竟有甲基安非他命反應，恐係被告服用藥品之結果：(一)緣被告因家中經營豬
    肉攤，並替人洗床單，被告乃在家裡幫忙，而八十九年一月間，因被告之父親拜
    託黃文忠作豬肉砧板桌，許久未見完工交貨，被告父親遂要被告於八十九年一月
    十一日收完床單後，順道前往黃文忠位於台中縣外埔鄉○○路四一九號家中催貨
    （當時已接近農曆過年，需用豬肉砧板桌）。豈料，被告甫一進入黃文忠家大門
    ，外埔分駐所警員即進入搜索，並在黃文忠家辦公室桌內找到安非他命。(二)按在
    黃文忠家中被搜獲之安非他命為黃文忠所有，業據黃文忠供承在案，而當時被告
    確未與其共同吸食安非他命，亦據黃文忠供述在卷。況被告與黃文忠並不熟識，
    只見過幾次面，當不可能與其共同吸食安非他命，被告更不知黃文忠處有安非他
    命，是被告在未吸食安他命之情況下，尿液竟呈甲基安非他命反應，實令人啟疑
    ！(三)經被告思索可能原因，有可能係因八十八年十、十一月間被告車禍受傷肇致
    腦震盪及聽力部分喪失、手腳有時麻木無知覺，平衡感差，而在光田醫院大甲分
    院住院治療，直至八十九年一月十一日事發時仍繼續用藥，迄今亦然，是被告或
    有可能係因藥物關係致尿液中呈現甲基安非他命反應。雖被告前曾因施用海洛因
    、安非他命而入獄服刑，於八十七年十月間假釋出獄，然被告自假釋後均在家安
    分守己工作，絕不沾染毒品，亦未與先前之朋友交往聯絡，此次竟因奉父親之命
    前往催貨而遭指控吸食安非他命，令被告心灰意冷，無以明志，內心十分痛苦。
    為此提起抗告，請求撤銷原裁定等語。
二、經查被告有施用第二級毒品安非他命之事實，其尿液經警送請台中縣衛生局檢驗
    之結果，呈甲基安非他命陽性反應，有尿液檢驗單附在台灣台中地方法院檢察署
    八十九年度毒偵字第一六○九號偵查卷可稽，事證綦明。被告辯稱：其因車禍受
    傷肇致腦震盪及聽力部分喪失、手腳有時麻木無知覺，平衡感差，而在光田醫院
    大甲分院及李綜合醫院住院治療，直至八十九年一月十一日事發時仍繼續用藥，
    或有可能係因藥物關係致尿液中呈現甲基安非他命反應云云，經本院向該二所醫
    院函查，據光田綜合醫院八十九年六月六日光醫行字第八九甲○二二六號函復
    ：「病患甲○○先生因車禍於八十八年十月二日至本院急診，八十八年十月七日
    至八十八年十月九日住診治療，骨科之詳細門診時間為八十八年十月五日、八十
    八年十月七日及最後一次門診八十八年十月十二日共三次門診。病人再因外傷後
    眩暈症，於八十八年十月二十五日至八十九年三月十八日神經內科十三次門診治
    療。其所接受藥物、針劑治療並無含安非他命之成份」等語，又據李綜合醫院大
    甲分院八十九年五月十六日李醫事字第一二五號函復：「甲○○先生於八十八
    年十月十四日到本院初診，當時症狀為：左肩挫傷合併腦震盪，之後又因同樣症
    狀陸續就診，最後一次就日為八十九年一月十四日。當時所給藥物為解熱鎮痛劑
    ，並未含安非他命成分。」等語，並無被告所辯解之情形存在，是被告所辯其未
    施用毒品云云顯不足採信，被告施用毒品犯行堪予認定。從而檢察官據以聲請原
    審法院裁定被告應送勒戒處所觀察勒戒，原審法院爰依毒品危害防制條例第二十
    條第三項、觀察勒戒處分執行條例第三條第一項之規定，裁定將被告送勒戒處所
    觀察、勒戒，於法並無不合，被告仍執前詞而不服原裁定，自屬無據，本件抗告
    應認為無理由而予駁回。
三、據上論斷，應依刑事訴訟法第四百十二條，裁定如主文。
中      華      民      國    八十九     年     六     月     十四      日
                                  臺灣高等法院臺中分院刑事第七庭
                                        審判長法  官  林  榮  龍
                                              法  官  黃  日  隆
                                              法  官  江  錫  麟
右正本證明與原本無異。
不得抗告。
                                              書記官  謝  雅  惠
中      華      民      國    八十九     年     六月     十五      日
                                                                        Ｅ


司法院資訊處製作；財團法人民間司法改革基金會備份。
